臺灣臺南地方法院民事判決
111年度訴字第275號
原      告  旭翔鋁業股份有限公司

法定代理人  李怡慶  
訴訟代理人  戴勝利律師
            林仲豪律師
            吳佳龍律師
            洪雲蘭  

            池曉娟  
            馬月惠  
被      告  聞祺企業有限公司

法定代理人  王金滿  
訴訟代理人  李明峯律師
            蔡文斌律師
            林亭宇律師
            林冠廷律師
上列當事人間請求給付貨款事件，經民國111年7月18日言詞辯論
終結，本院判決如下：
    主    　文
被告應給付原告新臺幣捌拾陸萬貳仟伍佰參拾元，及自民國一百
十一年三月八日起至清償日止，按週年利率百分之五計算之利息
。
訴訟費用由被告負擔。
本判決於原告以新臺幣貳拾捌萬捌仟元為被告供擔保後，得假執
行；但被告如以新臺幣捌拾陸萬貳仟伍佰參拾元為原告預供擔保
，得免為假執行。 
    事實及理由
一、原告起訴主張：
　  原告公司於民國110年7月至10月間將，依被告公司要求之材
    質與擠型模號出售「手把毛料」給被告公司，銷售數量為24
    ,033個，銷售金額共新臺幣(下同)1,279,898元，被告公司
    並開立支票2紙，面額共417,368元（已兌現），迄今尚有86
    2,530元貨款未給付，屢經催討，仍未給付。爰提起本件訴
    訟等語。並聲明：被告公司應給付原告公司862,530元，及
    自起訴狀繕本送達翌日起至清償日止，按週年利率5％計算之
    利息。並願供擔保，請准宣告假執行。
二、被告則以：
　　被告向原告購買之「手把毛料」物品，乃為買賣與承攬之混
    合契約，因原告出貨之產品有瑕疵，經兩造協商後，兩造已
    於110年12月3日協商，兩造當時協議不良品總數總共17,031
    支，由原告公司每支吸收51元（按：不良毛料原數退回，生
    產廠商重新熔爐的每支毛料價格約值40元，原告公司實際上
    每隻僅約吸收成本10元，被告公司亦吸收45萬元之加工費用
    ），以上金額共計868,581元（計算式：51×17,031=868,581
    )，同意由貨款扣除，並做成協商會議記錄單（下稱系爭會
    議記錄單），系爭會議記錄單上有原告公司業務經理李怡宗
    、業務經理馬月惠、董事長特助池曉娟出席並簽名。足證本
    件兩造已就不良品之瑕疵部分達成協議，由被告公司從貨款
    中扣款868,581元，經扣款後，原告已無得請求之貨款，原
    告之請求，顯無理由等語，資為抗辯。並聲明：原告之訴駁
    回。如受不利判決，願供擔保請准免予假執行。
三、得心證之理由：　　
  ㈠本件原告主張被告基於買賣契約向其購買手把毛料等情，為
    被告所否認，並抗辯，兩造間就手把毛料部分，為買賣與承
    攬之混合契約等語。惟兩造間就手把毛料部分，並無任何買
    賣契約，而觀諸原告提出之出貨單以觀，其記載僅記載手把
    毛料，材質、長度、數量、重量、棧板重等語（見卷第27頁
    至第63頁），均為一般買賣契約之用語，著重於移轉財產權
    與他方，並無任何承攬契約之用語。是本件原告主張兩造間
    就手把毛料乃為買賣契約一節，係屬有據，自為可採。
  ㈡稱買賣者，謂當事人約定一方移轉財產權於他方，他方支付
    價金之契約。當事人就標的物及其價金互相同意時，買賣契
    約即為成立。買受人對於出賣人，有交付約定價金及受領標
    的物之義務，民法第345條、367條分別定有明文。次按因可
    歸責於債務人之事由，致為不完全給付者，債權人得依關於
    給付遲延或給付不能之規定行使其權利。因不完全給付而生
    前項以外之損害者，債權人並得請求賠償。買賣因物有瑕疵
    ，而出賣人依民法第354至358條之規定，應負擔保之責者，
    買受人得解除其契約或請求減少其價金，民法第227條、第3
    59條前段規定甚明。又債務人負有依債務本旨為給付之義務
    ，違背債務之本旨為給付，即屬不完全給付，為瑕疵之給付
    ，是以債務人如主張其已為完全給付，當由其負證明之責，
    惟債權人於受領給付後，以債務人給付不完全為由，請求債
    務人損害賠償，則關於給付不完全之點，應轉由債權人負舉
    證責任（最高法院77年度台上字第1989號判決參照）。本件
    兩造對於原告業已將手把毛料交付與被告等情，並不否認，
    依上開說明，被告抗辯手把毛料有瑕疵部分，應負舉證之責
    。
  ㈢本件被告抗辯手把毛料部分之瑕疵，業經兩造於系爭會議記
    錄單達成協議等語，為原告所否認，並抗辯，當日雖於系爭
    會議記錄單簽名，但當日經原告員工至被告公司，才發現被
    告所稱，原告所出售手把毛料有瑕疵，應為其他公司所出售
    之毛料，且被告迄今均未能具體指出，原告所交付之手把毛
    料究竟有何瑕疵等語。茲就，被告有無就手把毛料瑕疵部分
    ，負舉證之責，分述如下：
  ⒈ 被告雖抗辯手把毛料瑕疵，依據系爭會議記錄單第五點所載
    ，數量及不良狀況如附件一所載。而附件一記載之項目，係
    被告之製程狀況有「直線未灣」、「已沖未灣未CNC」、「
    已CNC未烤漆」、「已陽極白霧」、「已烤漆有直線」（下
    稱系爭五種製程狀況）等情（見卷第123頁）。是以，系爭
    會議記錄單，並無法證明原告所交付與被告之手把毛料究係
    有何瑕疵，造成被告使用原告交付之手把毛料後產生系爭五
    種製程狀況。再者，依據證人嚴梓源即被告之採購經理於本
    院審理時證述：證人池曉娟即原告之董事長特助，系爭會議
    記錄單開會時，於大家簽完系爭會議記錄單第一點至第五點
    事項後，於其上記載「依據實際會判時，雙方確認數量及品
    質不良點」，係因為證人池曉娟認為沒有看到數量，會後，
    要派人到公司一支一支點好後，丟上車載回去等語（見卷第
    121頁），及證人池曉娟於本院證述：伊於系爭會議記錄單
    開會中間的最後時間，去被告公司外面看不良品，是整遍的
    不良品，還有各家公司、各式各樣的不良品，伊當時問現場
    的兩位品保人員，詢問如何判斷不良品，該品保人員也說不
    出來。因為被告一直提不出不良品原因的標準，但又說不良
    品是原告的，伊當時認為不良品不是原告所產生，所以才會
    在系爭會議記錄單記載上開文字等語（見卷第243頁）。足
    徵兩造人員雖於系爭會議記錄單簽名，但就手把毛料之瑕疵
    及數量各為何，並未達成共識等情無訛。
  ⒉又兩造於110年12月3簽署系爭會議記錄單後，依據證人池曉
    娟當日要求，兩造日後應進行人員會判手把毛料之瑕疵及數
    量，故原告於110年12月20日兩造之LINE群組，向被告表示
    ：12月24日原告公司品保及工程人員至被告公司欲一同與被
    告公司品保會判被告所認定之不良品標準，當時被告公司同
    仁告知原告公司品保歐課長，沒有客戶書面或是限度樣品可
    以比對，導致原告品保無法與被告公司進行會判，故請於12
    /22前告知被告公司品保檢驗自行認定不良品數量及標準，
    以利原告依據系爭會議記錄單派人雙方會判不良原因及數量
    等語（見卷第331頁）。原告復於110年12月22日於上開LINE
    群組表示：12/22被告公司回覆物料混料重新盤查後，發現
    有4,284支非原告公司物料，故請被告公司於12/24前完成付
    款作業（見卷第335頁）。被告公司於110年12月29日表示：
    被告公司已於12月27日通知原告公司至被告公司載回已產的
    不良數，茲再重申，請即至被告公司載回，以免影響年底的
    庫存盤點數及雙方的權益等語，原告復於110年12月29日回
    覆：請問被告公司會在品質問題沒有確認及釐清，且數量每
    次盤點都有誤差將近4000支的情況底下，這樣處理事情嗎？
    特別是還發生混料其他供應商物料的事件。原告公司只是銷
    售毛料素材，被告公司已經進入入料檢驗通過，將物料驗收
    使用且出貨到國外，原告公司一直基於合作關係，故積極協
    助找出不良原因，但被告公司卻遲遲不付毛料帳款等語（見
    卷第351頁）。顯見，兩造於系爭會議記錄單簽立後，雖約
    定會判後認定手把毛料究係何種瑕疵，惟被告公司均未能具
    體指出、說明手把毛料究係有何瑕疵，僅以系爭五種製程狀
    況，逕行推論原告所交付之手把毛料有瑕疵。被告公司雖有
    系爭五種製程狀況，但無法證明原告所交付之手把毛料究係
    有何瑕疵。
  ⒊綜上，原告交付手把毛料後，被告應舉證證明手把毛料究係
    有何瑕疵，惟被告所提出之系爭會議記錄單無法證明手把毛
    料有何瑕疵，已如前述，而被告亦未能提出其他證據以實其
    說，故被告抗辯手把毛料有瑕疵一節，係屬無據，尚難採憑
    。至於被告雖請求將原告所交付之手把毛料送至鑑定機關鑑
    定，以明有無瑕疵，然系爭五種製程狀況，並無法證明原告
    所交付之手把毛料究係有何瑕疵。再者，被告公司迄今仍未
    能提出原告所交付之手把毛料究係有何瑕疵，已如前述，故
    被告請求交手把毛料送請鑑定一節，認無調查之必要，附此
    敘明。
四、綜上所述，本件兩造就手把毛料乃成立買賣契約，並非買賣
    及承攬之混和契約，已如前述。且被告迄今無法舉證證明原
    告所交付手把毛料，有何瑕疵，是以被告抗辯，原告應將交
    付手把毛料之瑕疵予以修補，始負給付買賣價金之責，係屬
    無據，自非可採。從而，原告依據買賣契約，請求被告應給
    付原告862,530元，及自起訴狀繕本送達翌日即110年3月8日
    起至清償日止，按週年利率5％計算之利息，為有理由，應予
    准許。原告陳明願供擔保，請求宣告假執行，經核並無不合
    ，爰酌定相當之擔保金額，予以准許；併依被告聲請宣告被
    告預供擔保，得免為假執行。
五、本件事證已臻明確，兩造其餘攻擊防禦方法及舉證，與本判
    決結果不生影響，自無另逐一論列之必要，併予敘明。
六、訴訟費用之負擔：民事訴訟法第78條。
中　　華　　民　　國　　111 　年　　8 　　月　　 5　　日
                  民事第四庭    法    官　葉淑儀
以上正本係照原本作成。
如對本判決上訴，須於判決送達後20日內向本院提出上訴狀。
如委任律師提起上訴者，應一併繳納上訴審裁判費。
中　　華　　民　　國　　111 　年　　8 　　月　　 5　　日
                               書 記 官  林幸萱